【裁判字號】    99,易,466
【裁判日期】    991227
【裁判案由】    竊盜等
【裁判全文】
臺灣花蓮地方法院刑事判決               99年度易字第466號
公  訴  人  臺灣花蓮地方法院檢察署檢察官
被      告  鄧興明
上列被告因竊盜等案件，經檢察官提起公訴（99年度偵字第3468
、3517、3847、3860號），被告於準備程序進行中，就被訴事實
為有罪之陳述，本院乃裁定以簡式審判程序進行審理，並判決如
下：
    主  文
鄧興明犯如附表編號一至九所示之罪，均累犯，各處如附表編號
一至九所示之刑。應執行有期徒刑年捌月。並應於刑之執行前
，令入勞動場所強制工作年。
    事實及理由
一、程序事項：按除簡式審判程序、簡易程序及第376條第1款、
    第 2款所列之罪之案件外，第一審應行合議審判，刑事訴訟
    法第284條之1定有明文；查該條業於本件繫屬以前經公布施
    行，而本件起訴罪名，核與刑事訴訟法第376條第2款之規定
    相符，是其當有首開規定之適用，即其法院組織應為獨任審
    判無誤。又本案被告鄧興明所犯者，均非為死刑、無期徒刑
    、最輕本刑為 3年以上有期徒刑之罪或高等法院管轄第一審
    案件，其於準備程序進行中，先就被訴事實為有罪之陳述，
    經告知其簡式審判程序之旨，並聽取公訴人及被告之意見後
    ，本院依刑事訴訟法第273條之1第 1項之規定，獨任裁定進
    行簡式審判程序，且依同法第273條之2規定，簡式審判程序
    之證據調查，不受第159條第1項、第161條之2、第161條之3
    、第163條之1及第164條至第170條規定之限制，合先敘明。
二、本案犯罪事實、證據除引用檢察官起訴書（如附件）所載外
    ，另補充如下：
  (一)犯罪事實：
  1.構成累犯之前科紀錄：鄧興明前因竊盜等案件，經本院於民
    國94年8月12日，以94年度訴字第103號判決判處有期徒刑 2
    年 6月，於94年10月18日確定；又因違反毒品危害防制條例
    案件，經本院於94年10月27日，以94年度易字第 242號判決
    判處有期徒刑10月確定；上開二刑再經本院以97年度聲減字
    第146號裁定減刑並定應執行有期徒刑2年10月確定，於98年
    7月22日縮短刑期假釋出監，縮刑期滿日為98年 11月21日，
    期滿假釋未經撤銷，其未執行之刑，以已執行論而執行完畢
    。
  2.各次竊盜方式及所得財物：詳如附表所示。
  3.竊得物品流向：部分遭鄧興明丟棄，部分則遭被告變賣，連
    同現金供其支應日常生活所需或持以購買毒品而均花用殆盡
    。
  (二)證據：被告鄧興明於本院準備程序及審理時之自白、中華民
    國99年花蓮地區日出日沒時刻表、車號HX6－685號普通重型
    機車之車輛尋獲電腦輸入單、本院公務電話紀錄。
三、核被告所為，各係犯刑法321條第1項第 1款、同條第1項第1
    款、第2款、同條第1項之第1款、第3款及同條第1項第1款、
    第2款、第3款之加重竊盜罪（均詳如附表所犯法條欄所示）
    。查公訴意旨就被告所犯附表編號三部分，認係該當刑法第
    321條第1項第1款、第3款之罪，然被告此部分實有持螺絲起
    子撬開前門之同條第1項第2款之踰越門扇情形；就附表編號
    四部分，漏未論究被告有持螺絲起子破壞鋁門鎖之同條第 1
    項第 3款之攜帶兇器情形；就附表編號八部分，則漏未述及
    被告有破壞木質後門之同條第1項第2款之毀越門扇情形，均
    有未洽，惟二者基本社會事實同一，爰就附表編號三、四、
    八部分變更起訴法條。又被告本案均有侵入他人住宅行竊之
    事實，而告訴人陳金增、楊環綠、林秀玉於警詢時，復已對
    被告提出告訴，然刑法第321條第1項第 1款既已就侵入住宅
    明定為加重竊盜之情形，是刑法第306條第1項之無故侵入住
    宅罪即已結合於該款之加重竊盜罪質中，被告本案各該侵入
    住宅竊盜之舉，自無更行構成無故侵入住宅罪（最高法院27
    年上字第1887號判例意旨參照）。查被告於實施附表編號一
    之犯行後，經警前往現場並將採得之菸蒂送交比對結果，該
    菸蒂之 DNA-STR型別與被告相符，進而查獲一節，業據被告
    自承在卷，並有內政部警政署刑事警察局鑑定書影本 1份附
    卷可稽；又被告於實施附表編號五、六所示竊盜犯行後，經
    警於99年4月2日詢問另因毒品案件遭逮捕之證人王仲豪，並
    提示現場監視錄影畫面，證人王仲豪即明確指認畫面中之男
    子即為被告，復陳稱被告無意間向其提起中原路那邊有好幾
    個點不錯等語，而警方則於99年 7月22日借提斯時因毒品案
    件在押之被告予已確認等情，此有被告及證人王仲豪之警詢
    筆錄及現場監視錄影畫面擷取翻拍照片 2張（詳見警三卷第
    16頁、22頁）在卷可佐；是警方於被告供述前，實已掌握具
    體事證可資認定被告即為附表編號一、五、六等三竊案之實
    際行為人，此部分即不能認被告係屬自首；至於附表編號二
    至四、七至九所示各該竊盜犯行，被害人吳綿花於遭竊後並
    未報警處理，其餘被害人於警詢時，或稱沒有跡證，或表示
    無可疑對象可供警方偵辦，且均未指明行竊者係何人，而警
    方則係於被告供述後帶同前往現場指認並通知各該被害人前
    來說明後始行確認，是被告就附表編號二至四、七至九部分
    ，應係於警員尚未查悉實際行為人前，即自行供述而為警破
    獲，核屬自首，均應依刑法第62條前段規定減輕其刑。查被
    告有如上開前科執行完畢，有臺灣高等法院被告前案紀錄表
    1份在卷供參，其於5年內故意再犯如附表所是各該有期徒刑
    以上之竊盜罪，均為累犯，均應依刑法第47條第 1項規定加
    重其刑，就附表編號二至四、七至九部分，應先加後減之。
    被告所犯如附表所示各該竊盜犯行間，犯意各別，行為互殊
    ，應予分論併罰。
四、爰審酌被告前科累累，素行不佳，前因竊盜等案件經入監服
    刑並施以強制工作，甫於98年 7月22日假釋出監，然不思悛
    悔，時值壯年，惟已身染毒癮無法自拔，又不思以正當勞力
    賺取財物，反於98年11月21日假釋期滿後，即多次實施本案
    竊盜犯行，藉此不勞而獲，法治觀念淡薄，自制能力薄弱，
    本案各該竊盜犯行均係於夜間侵入他人住宅犯之，損及他人
    住宅安寧，竊得之財物甚多，價值非低，是被告各該犯行所
    生之危害甚鉅，然其始終坦承犯行，且有自首致警方得以破
    獲部分竊盜犯行之事實，犯後態度良好，兼衡其智識程度、
    生活狀況等一切情狀，分別量處如附表主文欄所示之刑，並
    定其應執行之刑，以示懲儆。
五、再按「十八歲以上之竊盜犯、贓物犯，有犯罪之習慣者，得
    於刑之執行前，令入勞動場所強制工作。」竊盜犯贓物犯保
    安處分條例第3條第1項定有明文。而保安處分係針對受處分
    人將來之危險性所為之處置，以達教化、治療之目的，為刑
    罰之補充制度。我國現行刑法採刑罰與保安處分雙軌制，係
    在維持行為責任之刑罰原則下，為協助行為人再社會化之功
    能，以及改善行為人潛在之危險性格，期能達成根治犯罪原
    因、預防犯罪之特別目的。是保安處分中之強制工作，旨在
    對嚴重職業性犯罪及欠缺正確工作觀念或無正常工作因而犯
    罪者，強制其從事勞動，學習一技之長及正確之謀生觀念，
    使其日後重返社會，能適應社會生活。竊盜犯贓物犯保安處
    分條例第3條第1項規定，即係本於保安處分應受比例原則之
    規範，使保安處分之宣告，與行為人所為行為之嚴重性、行
    為人所表現之危險性及對於行為人未來行為之期待性相當之
    意旨而制定，而由法院視行為人之危險性格，決定應否令入
    勞動處所強制工作，以達預防之目的。查被告前已有多次竊
    盜前科，並經本院認係常業犯，而諭知應施以強制工作之保
    安處分一節，已如上述，且有本院94年度訴字第 103號判決
    書1份存卷可憑，而被告於98年7月22日假釋出監，同年11月
    21 日期滿後，未及1月，即夥同他人竊取小型機車及柳丁而
    未得逞，99年1月間起，至其於同年4月30日因販賣毒品案件
    經本院裁定羈押止（其所犯販賣第二級毒品案件，經本院以
    99 年度訴字第184號判決判處應執行有期徒刑 5年，並經臺
    灣高等法院花蓮分院以99年度上訴字第 204號判決駁回上訴
    ，嗣並確定在案），僅3個月期間，除犯下如附表所示之9件
    竊盜案件外，另犯有10餘起侵入住宅或他人建築物之竊盜案
    件，有本院99年度簡字第46號、99年度易字第 202號判決書
    及臺灣花蓮地方法院檢察署99年度偵字第2733、2959、2979
    、3069號起訴書（該案業經本院以99年度易字第 281號判決
    判處被告應執行有期徒刑3年6月在案）、99年度偵字第4727
    號聲請簡易判決處刑書各 1份存卷可考，其犯案頻率甚密，
    地點更遍及花蓮縣市多處，而被告於本院準備程序時，經質
    以既有販賣毒品情事，何以要行竊物品來換毒品後，即供稱
    竊得之現金已花光，可以換毒品之物都拿去換，不能換的均
    丟棄，因身上沒錢，想要吸毒，才會去偷東西換毒品，家裡
    有務農，是採檳榔，因為錢不夠花，所以才會去偷東西等語
    ，顯見被告因身染毒癮無法自拔，入不敷出，始多次行竊，
    以資支應其施用毒品及日常生活花費，更進而販賣毒品，實
    具有常習性，且危害社會治安甚鉅，亦徵其個人嚴重欠缺尊
    重他人財產權益及正確謀生等觀念，有犯罪之習慣，殊有強
    制從事勞動，以養成正確之工作習慣及觀念，俾其適應社會
    生活，而達教化、治療等目的之必要，爰參酌檢察官之聲請
    ，依竊盜犯贓物犯保安處分條例第3條第1項、第4條及第5條
    第 1項前段等規定，諭知於刑之執行前，令被告入勞動場所
    強制工作3年，以收矯治之效。
六、至於被告犯本案部分竊盜犯行所持用之螺絲起子等工具，並
    未扣案，已無從認定確仍存在，其於本院準備程序時，並供
    稱伊記得於99年 4月21日之竊盜案件（即上開本院99年度易
    字第 202號案件）已被扣案等語明確，參以該案確有被告所
    有之板手、尖嘴鉗、電動螺絲鑽、螺絲起子（含各型起子頭
    、剪刀、破壞剪等各式工具為警查扣，並經本院於判決時一
    併宣告沒收，且已確定在案，是被告所述其本案持以行竊之
    螺絲起子等工具均已遭查扣一節，容非無稽，故本案自無再
    行宣告沒收之必要，附此敘明。
據上論斷，應依刑事訴訟法第284條之 1、第273條之1第1項、第
299條第1項前段、第 300條、第310條之2、第454條第2項，刑法
第321條第1項第1款、第2款、第3款、第47條第1項、第62條前段
、第51條第5款，竊盜犯贓物犯保安處分條例第3條第1項、第4條
、第5條第1項前段，判決如主文。
本案經檢察官陳鴻濤到庭執行職務
中    華    民    國    99    年    12    月    27    日
                  刑事第四庭    法  官  黃鴻達
以上正本證明與原本無異。
如不服本判決應於收受送達後10日內向本院提出上訴書狀，並應
敘述具體理由。其未敘述上訴理由者，應於上訴期間屆滿後20日
內向本院補提理由書(均須按他造當事人之人數附繕本)「切勿逕
送上級法院」。告訴人或被害人如對於本判決不服者，應具備理
由請求檢察官上訴，其上訴期間之計算係以檢察官收受判決正本
之日期為準。
中    華    民    國    99    年    12    月    27    日
                                書記官
附表
┌──┬────┬────┬─────────────┬────┬────────┐
│編號│  時間  │  地點  │    竊盜方式及所得財物    │所犯法條│      主文      │
├──┼────┼────┼─────────────┼────┼────────┤
│ 一 │99年1月1│花蓮縣吉│攜帶客觀上可為兇器之十字螺│刑法第32│鄧興明攜帶兇器，│
│    │7日晚上1│安鄉南昌│絲起子，於夜間侵入吳久美住│1條第1項│於夜間侵入住宅竊│
│    │0時20分 │北路88號│宅，竊得吳久美所有之液晶電│第1款、 │盜，累犯，處有期│
│    │許      │        │視、藍光DVD各1台、車牌號碼│第3款。 │徒刑壹年。      │
│    │        │        │563-CJA號重型機車1部（業已│        │                │
│    │        │        │尋獲發還）、新臺幣（下同）│        │                │
│    │        │        │約3,000元。               │        │                │
├──┼────┼────┼─────────────┼────┼────────┤
│ 二 │99年2月1│花蓮縣花│徒手破壞後方廚房側門之紗窗│刑法第32│鄧興明毀越安全設│
│    │2日凌晨 │蓮市國富│門之安全設備，於夜間侵入陳│1條第1項│備，於夜間侵入住│
│    │某時    │二街147 │金增住宅，竊得陳金增所有之│第1款、 │宅竊盜，累犯，處│
│    │        │號      │液晶電視、電腦主機、數位相│第2款。 │有期徒刑拾月。  │
│    │        │        │機各1台、諾基亞及OKWAP廠牌│        │                │
│    │        │        │行動電話各1支、手錶1只、銅│        │                │
│    │        │        │製天祿1個、石雕馬1個、林淑│        │                │
│    │        │        │靜所有之包包1個（內有身分 │        │                │
│    │        │        │證、健保卡、郵局提款卡、中│        │                │
│    │        │        │國信託信用卡、遠東百貨會員│        │                │
│    │        │        │卡、全家超商禮卷500元、現 │        │                │
│    │        │        │金約4,000餘元）。         │        │                │
├──┼────┼────┼─────────────┼────┼────────┤
│ 三 │99年2月2│花蓮縣花│攜帶客觀上可為兇器之螺絲起│刑法第32│鄧興明攜帶兇器，│
│    │7日凌晨2│蓮市國盛│子，並持以撬開前門，於夜間│1條第1項│踰越門扇，於夜間│
│    │時許    │一街228 │侵入張博鈞住宅，竊得張博鈞│第1款、 │侵入住宅竊盜，累│
│    │        │號      │所有之V8攝影機1台、茶壺30 │第2款、 │犯，處有期徒刑拾│
│    │        │        │餘只、豐田玉2組、現金600元│第3款。 │月。            │
│    │        │        │、宋靜萍所有之車牌號碼HX6-│        │                │
│    │        │        │685號重型機車1部（機車業已│        │                │
│    │        │        │尋獲發還）。              │        │                │
├──┼────┼────┼─────────────┼────┼────────┤
│ 四 │99年3月8│花蓮縣吉│攜帶客觀上可為兇器之螺絲起│刑法第32│鄧興明攜帶兇器，│
│    │日凌晨1 │安鄉自強│子，並持以撬開門外鐵盒開啟│1條第1項│毀越門扇，於夜間│
│    │時至6時 │路513號 │鐵捲門，復持該起子破壞鋁門│第1款、 │侵入住宅竊盜，累│
│    │10分間某│        │鎖，於夜間侵入彭泓政住宅，│第2款、 │犯，處有期徒刑拾│
│    │時      │        │竊得彭泓政所有之液晶電視1 │第3款。 │月。            │
│    │        │        │台、背包、手提包各1個、現 │        │                │
│    │        │        │金1,500元、盧容筱所有之車 │        │                │
│    │        │        │牌號碼5537-TP號自小客貨車1│        │                │
│    │        │        │部及該車鑰匙1支（貨車業已 │        │                │
│    │        │        │尋獲發還）。              │        │                │
├──┼────┼────┼─────────────┼────┼────────┤
│ 五 │99年3月2│花蓮縣花│徒手破壞紗窗門之安全設備，│刑法第32│鄧興明毀越安全設│
│    │6日凌晨3│蓮市中原│於夜間侵入楊環綠住宅，竊得│1條第1項│備，於夜間侵入住│
│    │時許    │路449號 │楊環綠所有之數位相機1台、 │第1款、 │宅竊盜，累犯，處│
│    │        │        │現金約2萬元。             │第2款。 │有期徒刑壹年。  │
├──┼────┼────┼─────────────┼────┼────────┤
│ 六 │99年4月2│花蓮縣花│攜帶客觀上可為兇器之螺絲起│刑法第32│鄧興明攜帶兇器，│
│    │日凌晨3 │蓮市國盛│子破壞門鎖，於夜間侵入林秀│1條第1項│毀越門扇，於夜間│
│    │時30分許│一街272 │玉住宅，竊得林秀玉所有之金│第1款、 │侵入住宅竊盜，累│
│    │        │號      │手錶1只、金項鍊2條、金戒指│第2款、 │犯，處有期徒刑壹│
│    │        │        │5至6個、玉（白金）手鐲數對│第3款。 │年。            │
│    │        │        │、珍珠耳環2對、黑色大衣1件│        │                │
│    │        │        │、所有權狀、印章5至6個、護│        │                │
│    │        │        │理執業執照及其女兒所有之身│        │                │
│    │        │        │分證、健保卡、存摺、學歷認│        │                │
│    │        │        │證資料。                  │        │                │
├──┼────┼────┼─────────────┼────┼────────┤
│ 七 │99年4月2│花蓮縣花│徒手將冷氣口之木板及石頭移│刑法第32│鄧興明踰越安全設│
│    │0日凌晨3│蓮市國盛│開，於夜間侵入都明山住宅，│1條第1項│備，於夜間侵入住│
│    │時許    │一街26號│竊得都明山所有之液晶電視、│第1款、 │宅竊盜，累犯，處│
│    │        │        │DVD錄放影機各1台。        │第2款。 │有期徒刑拾月。  │
├──┼────┼────┼─────────────┼────┼────────┤
│ 八 │99年4月2│花蓮縣吉│以不詳方式撬開而毀損並踰越│刑法第32│鄧興明毀越門扇，│
│    │5日晚上1│安鄉慶南│木質後門，於夜間侵入楊祥宏│1條第1項│於夜間侵入住宅竊│
│    │1時許   │二街126 │住宅，竊得楊祥宏所有之液晶│第1款、 │盜，累犯，處有期│
│    │        │號      │電視、卡拉OK機、擴大機各1 │第2款。 │徒刑拾月。      │
│    │        │        │台及證件。                │        │                │
├──┼────┼────┼─────────────┼────┼────────┤
│ 九 │99年4月 │花蓮縣吉│於夜間開啟未上鎖之玻璃門後│刑法第32│鄧興明於夜間侵入│
│    │間凌晨某│安鄉中原│侵入吳綿花住宅，竊得吳綿花│1條第1項│住宅竊盜，累犯，│
│    │時      │路1段173│所有之鑰匙1串。           │第1款。 │處有期徒刑柒月。│
│    │        │號      │                          │        │                │
└──┴────┴────┴─────────────┴────┴────────┘

司法院資訊處製作；財團法人民間司法改革基金會備份。
